【裁判字號】    97,易,1073
【裁判日期】    980113
【裁判案由】    傷害
【裁判全文】
臺灣屏東地方法院刑事判決              97年度易字第1073號
公  訴  人  臺灣屏東地方法院檢察署檢察官
被      告  甲○○
上列被告因傷害案件，經檢察官提起公訴（97年度偵字第5542號
），本院判決如下：
    主  文
甲○○犯傷害罪，處有期徒刑肆月，如易科罰金，以新臺幣壹仟
元折算壹日。
    事  實
一、甲○○在屏東縣來義鄉丹村村丹林大橋下經營小吃部，於民
    國97年1 月21日22時30分許，因細故與該小吃部之顧客乙○○發生口角，竟基於傷害之犯意，至廚房取鐮刀1 把朝乙○○的左側頭部揮砍，造成乙○○受有頭皮深裂傷15公分之傷
    害。
二、案經乙○○訴由屏東縣政府警察局潮州分局報告臺灣屏東地
    方法院檢察署檢察官偵查起訴。
    理  由
一、證據能力部分：
    按被告以外之人於審判外之言詞或書面陳述，除法律有規定
    者外，不得作為證據；惟被告以外之人於審判外之陳述，雖
    不符刑事訴訟法第159 條之1 至第159 條之4 之規定，而經
    當事人於審判程序同意作為證據，法院審酌該言詞陳述或書
    面陳述作成時之情況，認為適當者，亦得為證據，當事人、
    代理人或辯護人於法院調查證據時，知有刑事訴訟法第159
    條第1 項不得為證據之情形，而未於言詞辯論終結前聲明異
    議者，視為有前項之同意，刑事訴訟法第159 條第1 項、第
    159 條之5 分別定有明文。查卷附之全民醫院於97年7 月16
    日開立之診斷證明書、97年9 月16日全民醫字第97062 號函
    ，檢察官、被告於本院言詞辯論終結前均未聲明異議，本院
    審酌該證據資料並無違法取證及證明力明顯過低之瑕疵，認
    以之作為證據應屬適當，自得為證據。
二、認定犯罪事實之證據及理由：
    訊據被告甲○○矢口否認有何傷害告訴人乙○○之情事，辯
    稱：當時是告訴人向伊妻莊美子要求賒帳，莊美子請告訴人
    於帳單上簽名遭拒，告訴人並起身離去，伊質問告訴人是否
    想白吃白喝，告訴人因酒醉發怒轉身欲拉住伊，伊後退閃避
    ，致告訴人跌倒在地，並將花盆撞破而割到頭部受傷云云。
    惟查上開事實，業據證人丙○○於本院審理中經隔離訊問後
    具結證稱：當天伊與告訴人、丁○○同去被告經營之小吃部
    飲酒，因被告多次前來敬酒，告訴人不耐煩而與被告爭執互
    罵，被告遂至廚房取出1 把鐮刀，以右手持鐮刀砍向告訴人
    頭部左側，當時伊站在被告左後方，即搶下鐮刀隨手往側門
    丟出，衝突發生時伊與告訴人等尚未飲宴完畢，未至買單之
    時機等語（見本院卷第22至25頁左面），證人丁○○亦結稱
    ：伊與告訴人、丙○○抵達該小吃部後不到半小時，即發生
    本件衝突，伊不清楚衝突發生之原因，衝突情況是被告與告
    訴人互罵，惟並無推擠，被告持鐮刀向告訴人叫囂時，丙○○是站在被告之左方，被告砍傷告訴人後，被丙○○拿下刀
    子等語（見本院卷第25頁左面至27頁），另有全民醫院97年
    7 月16日診斷證明書1 紙、現場相片12張（見警卷第17頁、
    第21至26頁）、全民醫院97年9 月16日全民醫字第97062 號
    函附告訴人傷處照片2 張（見偵卷第8 、10頁）可資佐證。
    至被告辯稱告訴人係自行跌倒受傷乙節，查告訴人頭部傷口
    長達15公分，呈筆直狹長狀，傷口邊緣則平滑工整等情，除
    有前揭診斷證明書在卷可參，亦據本院當庭勘驗前揭告訴人
    傷處照片無訛（見本院卷第28頁左面），是告訴人之傷勢殊
    難認係因跌倒時撞破花盆所導致，被告所辯衡與常情相違，
    不足採信。故被告確於前揭時、地持鐮刀砍傷告訴人頭部一
    事，堪予認定，應依法論科。
三、論罪科刑部分：
    核被告甲○○所為，係犯刑法第277 條第1 項之傷害罪。爰
    審酌被告前無犯罪科刑之紀錄，有臺灣高等法院被告前案紀
    錄表附卷可稽，素行堪稱良好，而告訴人乃其小吃店之顧客
    ，其與告訴人亦無何等仇怨，竟僅因酒後口角即以鐮刀利器
    砍傷告訴人頭部，所生危害匪淺，犯後則飾詞否認犯行，亦
    未與告訴人達成和解，難認有悔悟之意，併其生活狀況、智
    識程度等一切情狀，量處如主文所示之刑，並諭知易科罰金
    之折算標準，以資懲儆。又被告持以砍傷告訴人之鐮刀1 把
    既未扣案，且查無證據證明係被告所有之物，爰不為沒收之
    諭知，附此敘明。
據上論斷，應依刑事訴訟法第299 條第1 項前段，刑法第277 條
第1 項、第41條第1 項前段，刑法施行法第1 條之1 第1 項、第
2項 前段，判決如主文。
本案經檢察官劉文賓到庭執行職務。
中    華    民    國    98    年    1     月    13    日
                  刑事第三庭  審判長法  官  吳永宋
                                    法  官  趙家光
                                    法  官  李珮妤
以上正本證明與原本無異。
如不服本判決應於收受判決後10日內向本院提出上訴書狀，並應
敘述具體理由；其未敘述上訴理由者，應於上訴期間屆滿後20日
內向本院補提理由書（均須按他造當事人之人數附繕本）「切勿
逕送上級法院」。
中    華    民    國    98    年    1     月    13    日
                                    書記官  劉淑蓉
附錄本案論罪科刑法條：
中華民國刑法第277條第1項
（普通傷害罪）
傷害人之身體或健康者，處 3 年以下有期徒刑、拘役或 1 千元
以下罰金。


司法院資訊處製作；財團法人民間司法改革基金會備份。
